【裁判字號】    92,交訴,15
【裁判日期】    920324
【裁判案由】    業務過失致死等
【裁判全文】
臺灣桃園地方法院刑事判決                          九十二年度交訴字第一五號
    公  訴  人  臺灣桃園地方法院檢察署檢察官
    被      告  丙○○
右列被告因業務過失致死、公共危險等案件，經檢察官提起公訴（九十一年度偵字第
二二一二七號），本院判決如左：
        主  文
丙○○從事業務之人，因業務上之過失致人於死，處有期徒刑貳年柒月；又服用酒類
，不能安全駕駛動力交通工具而駕駛，處有期徒刑柒月；應執行有期徒刑參年壹月。
        事  實
一、丙○○係設於台中縣沙鹿鎮○○路四一七號「良欣貨運有限公司」之司機，以駕
    駛半拖車載運貨物為業，為從事駕駛業務之人，於民國九十一年八月二十九日晚
    間九時許，在其位於台中縣梧棲鎮頂橫四三巷十五弄三之二號之居所與友人飲酒
    後，宿醉未醒，即於翌日即同年月三十日清晨五時許，駕駛車號五Ｊ－三九二號
    之半拖車，自台中縣沙鹿鎮出發，沿桃園縣大園鄉○○路○段由南往北方向之外
    側車道行駛，其本應注意飲酒後吐氣所含酒精成份超過每公升○．二五毫克以上
    者，尚為酒力所困，辨識力、注意力、反應力均不如常，本不得駕車；復應注意
    行車速度在郊外道路時速不得超過六十公里且行經彎道時應減速慢行，作隨時停
    車之準備，依當時情形又無不能注意之情事，竟疏未注意，仍於酒後駕駛，於同
    日上午八時廿五分許行經國際路二段廿八．五公里處，終因酒後不勝酒力，且行
    經彎道未減速，仍以六十餘公里之時速行駛，而致車輛失控衝向道路分隔島駛入
    對向車道，適有黃政木駕駛車號ＫＢ－五五三二號自用小客貨車之娃娃車，車上
    載有幼教老師郭玉君、幼童鄭芷晨，沿國際路二段由北往南方向之內側車道行駛
    ，而乙○○則駕駛車號ＥＺ－五六七九號自用小客車跟車於黃政木之後，黃政木
    、乙○○均行經前開地點，黃政木所駕前開自用小客貨車遭丙○○駕車衝撞壓毀
    並同時起火燃燒，乙○○所駕前開自用小客車亦同時被壓毀於丙○○所駕半拖車
    之輪下，致黃政木、郭玉君及鄭芷晨當場因顱內出血、全身多處鈍挫傷而死亡，
    乙○○亦受有臉部輕傷（未據告訴），丙○○於同日上午九時六分許，為警帶回
    桃園縣警察局大園分局竹圍派出所做酒精測試，其吐氣之酒精濃度仍高達每公升
    ０點六四毫克。
二、案經桃園縣警察局大園分局報請臺灣桃園地方法院檢察署檢察官相驗後檢舉偵查
    起訴。
        理  由
一、訊據被告丙○○固對於右開時、地因酒後肇事導致黃政木、郭玉君及鄭芷晨當場
    死亡之事實坦承不諱，然矢口否認有何過失，辯稱：伊僅於案發日前晚喝了一瓶
    米酒而已，案發當時伊以時速六十餘公里速度行駛，突然有一輛自用小客車閃到
    伊所開之外側車道，該輛自用小客車開到伊之正前方，伊為閃避該自用小客車，
    就把方向盤往內側車道打，就衝撞到對向車道，過失應由該自用小客車駕駛負擔
    云云。惟查：被告將本件過失責任均推由其所辯稱之超車到伊前方之自用小客車
    駕駛承擔，然其卻始終未能提供該車車號以供檢、警、本院查察，則其空口卸責
    ，核無可採，況與被告同向行駛之證人甲○○於警、偵訊時證稱案發前伊行駛在
    內側車道，而被告所駕曳引車行駛在外側車道，被告略為落後伊所駕車輛，然伊
    與被告之前方均無其他車輛，嗣被告沒有打方向燈即超到伊之車道，並直接衝過
    中央分隔島肇事等語，可見被告所稱有一輛自用小客車由內側車道超到伊所行駛
    之外側車道前方，核屬捕風捉影、絕無可能。再觀諸卷附之道路交通事故調查報
    告表、卷附照片可知，被告係甫經過一彎道，即衝向中央分隔島，致其輪胎留下
    明顯之擦痕於安全島之上，由是可知，本件車禍之原因乃係被告因嚴重酒醉，復
    未減速慢行，以致其駛至案發地點時未立即察覺該處係一彎道，乃直接越過同向
    之內側車道、中央分隔島，進而闖入對向車道肇禍。被告肇禍後，於同日上午九
    時六分許，為警帶回桃園縣警察局大園分局竹圍派出所做酒精測試，其吐氣之酒
    精濃度仍高達每公升０點六四毫克，此有酒精濃度測試報告一紙附卷可稽，高出
    標準值每公升０點二五毫克甚多，可見其之宿醉情形嚴重，按諸交通部運輸研究
    所七十九年八月對駕駛人行為之研究指出，被告此時之ＢＡＣ（血液中酒精濃度
    ）值達百分之０．０八至百分之０．一五，對其駕駛能力之影響為其之判斷力嚴
    重受到影響、體能與精神協調受損、駕駛之體能困難增加，而對其心理行為之影
    響則為產生情緒異常現象、步伐不平穩、言語不清、反應惡劣、記憶及判斷力受
    損、精神處於錯亂狀態，此正係本件車禍之原因所在，被告殊未得將過失責任憑
    空歸予其所辯稱不知名之超其車之自用小客車駕駛人。按飲酒後吐氣所含酒精成
    份超過每公升○．二五毫克以上者，不得駕車，又行車速度在郊外道路時速不得
    超過六十公里且行經彎道時應減速慢行，作隨時停車之準備，此在道路交通安全
    規則第一百十四條第二款、第九十三條第一款、第三款均定有明文，被告應注意
    、能注意竟疏未注意上開規定，致肇車禍，其有過失甚為顯然。且被害人黃政木
    、郭玉君及鄭芷晨確因本件車禍而顱內出血、全身多處鈍挫傷致死，亦經臺灣桃
    園地方法院檢察署檢察官督同檢驗員到場相驗屬實，製有勘驗筆錄、驗斷書、相
    驗屍體証明書附卷足憑，是被告之過失行為與被害人之死亡間具有相當因果關係
    ，亦足堪認定，從而被告應負過失致死罪責。
二、被告係「良欣貨運有限公司」之司機，以駕駛半拖車載運貨物為業，為從事駕駛
    業務之人，故核其所為，係犯刑法第二百七十六條第二項之業務過失致死罪、第
    一百八十五條之三之服用酒類不能安全駕駛動力交通工具而駕駛罪。被告係酒醉
    駕車因而致人死亡，就其所犯過失致死部分，應依道路交通管理處罰條例第八十
    六條第一項之規定，加重其刑。被告一過失行為，同時致三被害人死亡，為刑法
    第五十五條之同種想像競合犯。被告所犯前開二罪，一為故意犯，一為過失犯，
    犯意各別，構成要件又不相同，自應分論併罰之。爰審酌被告酒後駕駛半拖車，
    無異率獸食人之玩忽人命之態度、其之過失程度嚴重、一次即造成三條人命之喪
    失、其毫無誠意與被害人家屬談判和解（甚至連被害人之喪葬費用亦未賠償）等
    一切情狀，分別量處如主文所示之刑，並依刑法第五十一條第五款之規定，定其
    應執行之刑，以儆效尤。
據上論斷，應依刑事訴訟法第二百九十九條第一項前段，道路交通管理處罰條例第八
十六條第一項，刑法第一百八十五條之三、第二百七十六條第二項、第五十五條、第
五十一條第五款，罰金罰鍰提高標準條例第一條前段，判決如主文。
本案經檢察官潘怡華到庭執行職務
中      華      民      國      九十二    年    三      月    廿四      日
                                臺灣桃園地方法院交通法庭
                                      法  官    曾  雨  明
右正本證明與原本無異。
如不服本判決，應於判決送達後十日內向本院提出上訴狀( 應附繕本 )，上訴於
臺灣高等法院。
                                      書記官    戴  育  萍
中        華        民        國    九十二    年    三    月    廿五    日
附論罪科刑依據之法條：
刑法第一百八十五條之三
服用毒品、麻醉藥品、酒類或其他相類之物，不能安全駕駛動力交通工具而駕駛者，
處一年以下有期徒刑、拘役或三萬元以下罰金。
刑法第二百七十六條第二項
因過失致人於死者，處二年以下有期徒刑、拘役或二千元以下罰金。
從事業務之人，因業務上之過失犯前項之罪者，處五年以下有期徒刑或拘役，得併科
三千元以下罰金。


司法院資訊處製作；財團法人民間司法改革基金會備份。
